【裁判字號】    97,交抗,999
【裁判日期】    971027
【裁判案由】    違反道路交通管理處罰條例
【裁判全文】
臺灣高等法院交通事件裁定             97年度交抗字第999號
抗  告  人
即受處分人  甲○○原名魏碧汶.
上列抗告人因違反道路交通管理處罰條例案件，不服臺灣臺北地
方法院中華民國97年5月20日所為裁定（97年度交聲字第829號）
，提起抗告，本院裁定如下：
    主  文
抗告駁回。
    理  由
一、原裁定意旨以聲明異議意旨略以異議人即受處分人甲○○（
    原名魏碧汶）騎乘車牌號碼CBY-995號機車，於97年1月28日
    10時44分許，在台北市市○○道台北車站東側，暫停在停車
    格範圍外之紅線範圍內之「在禁止臨時停車處所停車」違規
    ，惟異議人於97年1月27日晚上7時許，騎乘該機車抵達上址
    ，並依規定置放在上址停車格範圍內，詎被不詳姓名之人移
    至上開停車格範圍外之紅線範圍內之「在禁止臨時停車處所
    停車」，致有本件違規云云，爰對原處分不服，依法聲明異
    議，請求依法撤銷原處分云云。及原處分機關以異議人即受
    處分人甲○○騎乘車牌號碼ＣＢＹ─995號機車，於97年1月
    28日10時44分許，在台北市市○○道台北車站東側，暫停在
    停車格範圍外之紅線範圍內之「在禁止臨時停車處所停車」
    違規，並由臺北市政府警察局交通警察大隊直屬第二分隊交
    通警員許孝全警員舉發違反道路交通管理事件通知單。嗣異
    議人於97年3月26日收受本件裁決書，並於同日提出異議陳
    訴，原處分機關函請舉發單位調查結果，仍認受處分人有上
    開違規行為，乃依道路交通管理處罰條例第56條第1項第1款
    及違反道路交通管理事件統一裁罰基準及處理細則所訂之違
    反道路交通管理事件統一裁罰基準表之規定，於97年3月26
    日以北市裁二字第裁22-A04WQ8740號之裁決書裁處受處分人
    600元罰鍰等語。並經查本件異議人即受處分人甲○○騎乘
    車牌號碼ＣＢＹ─995號機車，於97年1月28日10時44分許，
    在台北市市○○道台北車站東側，暫停在停車格範圍外之紅
    線範圍內之「在禁止臨時停車處所停車」之違規事實，業據
    證人即舉發本件交通違規之員警許孝全於原審97年5月19日
    訊問時具結證稱：「我在97年1月28日上午十時四十四分，
    在台北火車站東側，看到普通重機車ＣＢＹ─995機車，停
    在停車格紅線範圍內，我發現車上沒有停車收費單，也沒有
    在停車格內，也沒有在停車格最外圍的護欄內，所以我認定
    這是違規行為，違規事由：紅線違規停車，就如今天庭呈照
    片九張」、「我們認定如果有在機車收費格內的話，停管處
    會放停車收費單在機車上，該機車如果被移到停車格外，車
    上有停車收費單，我們警方認定他是被別人移置到格外，我
    們不會將他認為是違規停車，也不會把他拖吊，而本件ＣＢ
    Ｙ─995機車沒有停車收費單，而且停放在停車格外，所以
    他是違規停車；另外一種情形，原則上交通警察大隊對於機
    車停車格旁邊沒有設置護欄的話，而違規車輛是放在車格外
    緊鄰旁邊，違規人如果申訴的話，我們會認為是他原來停在
    停車格內，而被他人移到停車格外，而會從寬認定，不認為
    他是違規車輛。而本件在停車格外緣有護欄，而本件的ＣＢ
    Ｙ─995機車是停在護欄以外，而且沒有收費單，所以我們
    認為他是違規在禁止臨時停車處所停車，而且這台違規車輛
    沒有收費單外，其他機車都有收費單」、「照片如鈞院卷內
    第三十八頁這裡有一張收費單的照片，就是車號CYB─835號
    機車上有個收費單，還有第二張也有一張收費單」等語情節
    綦詳明確，臺北市政府警察局舉發違反道路交通管理事件通
    知單、裁決書、本件的ＣＢＹ─995機車是停在護欄以外且
    沒有收費單之違規照片9張在卷可徵（見原審卷第38至39頁
    、第46至48頁），核與異議人於原審97年5月19日訊問時供
    述：「（你有哪些證據可以證明你是停在停車格內？）如果
    我停在別的地方的話，我喝完喜酒不可能不回去牽機車，我
    是隔天去牽車的」、「（你有何證據，你是從停車格內被移
    動到違規地點？）我不知道怎麼證明。證據我要怎麼提。因
    為我停車的時候不是那個地方」、「我沒有証據証明是別人
    把我的機車移到違規地方，不然的話，我怎麼隔了二十四小
    時內去牽車」等語情節，及酌參原審卷第38頁內之３張照片
    顯示上開停車格內之機車均有收費單以觀，是異議人所辯與
    事實不符，應無可信，其於上揭時、地確有暫停在停車格範
    圍外之紅線範圍內之「在禁止臨時停車處所停車」之違規事
    證，甚為明確，洵堪認定。綜上，本件受處分人有上揭違規
    行為，原處分機關依道路交通管理處罰條例第56條第1項第1
    款及違反道路交通管理事件統一裁罰基準及處理細則所訂之
    違反道路交通管理事件統一裁罰基準表之規定，裁處受處分
    人罰鍰600元，核無違誤，是受處分人之異議為無理由，自
    應依法駁回。
二、抗告意旨略以原審認在本件停車處合法停車格內之機車均有
    開單（停車管理費），而抗告人的沒有，然抗告人於凌晨2
    時至現場勘查結果，停車格中機車有一半未開單，一半有開
    ，參差不齊，原審之裁定並不公平云云。
三、按汽車係指在道路上不依軌道或電力架線而以原動機行駛之
    車輛（包括機器腳踏車），道路交通安全規則第2條第1項第
    1款定有明文。次按汽車駕駛人停車時，有在禁止臨時停車
    處所停車者，處新臺幣600元以上1,200元以下罰鍰，道路交
    通管理處罰條例第56條第1項第1款亦定有明文。查抗告人甲
    ○○騎乘車牌號碼CBY-995號機車，於97年1月28日10時44分
    許，在台北市市○○道台北車站東側，暫停在停車格範圍外
    之紅線範圍內之「在禁止臨時停車處所停車」違規之事實，
    有舉發採證照片及臺北市政府警察局掌電字第A04WQ8740號
    舉發違反道路交通管理事件通知單在卷可參，又證人即舉發
    之警員許孝全於原審對於抗告人之違規情形亦已證述明確，
    再本件並無任何積極證據足以證明該執勤員警之舉發係屬虛
    偽，或使人足信該員警有何不可採之品性證據或前科證據存
    在，抗告人亦未提出該名執勤員警之舉發確屬不實之相關證
    據以供調查，則執勤員警本其維護交通秩序、公共安全職責
    所為之依法舉發，自應受到合法正確之推定。尚難僅憑抗告
    人之片面指述，遽認本件有濫行取締之情事，況該員警與抗
    告人並無仇怨，亦無誣陷之必要，且於原審具結作證，如有
    虛偽，須負偽證之罪責，則原審認其證述可採，尚無不合。
    再觀之前揭之採證相片非常清楚明確，CBY-995機車是停在
    護欄（停車格）以外，足認本件抗告人違規事實明確，又抗
    告人稱於凌晨2時至上開停車場勘查停車格中機車有一半均
    未開單（停車管理費）云云，惟查汽機車之停車收費時間，
    有其一定之規定，如在停車收費時間內，自須依規定開單（
    停車管理費），如在停車收費時間外，自無須開單（停車管
    理費），是他人於他時段停車有無被開單（停車管理費），
    與抗告人之有無違規，並無必然關係，此自無從為抗告人有
    利之認定，本件從採證相片觀之，抗告人之CBY-995機車是
    停在護欄（停車格）以外，足認本件抗告人違規事實明確，
    原審因認原處分機關以抗告人停在停車格範圍外之紅線範圍
    內之「在禁止臨時停車處所停車」之違規，依道路交通管理
    處罰條例第56條第1項第1款及違反道路交通管理事件統一裁
    罰基準及處理細則所訂之違反道路交通管理事件統一裁罰基
    準表之規定，裁處受處分人罰鍰新臺幣600元，核無違誤，
    而駁回抗告人於原審之異議，揆諸前揭之規定，並無不當，
    抗告人之抗告為無理由，應予駁回。
四、依道路交通管理處罰條例第89條，道路交通案件處理辦法第
    26條，刑事訴訟法第412條裁定如主文。
中    華    民    國    97    年    10    月    27    日
                  刑事第九庭  審判長法  官 陳貽男
                                    法  官 周盈文
                                    法  官 許宗和
以上正本證明與原本無異。
不得再抗告。
                                    書記官 林淑貞
中    華    民    國    97    年    10    月    28    日


司法院資訊處製作；財團法人民間司法改革基金會備份。
